【裁判字號】    90,交易,67
【裁判日期】    900629
【裁判案由】    公共危險等
【裁判全文】
臺灣花蓮地方法院刑事判決                            九十年度交易字第六七號
    公  訴  人  臺灣花蓮地方法院檢察署檢察官
    被      告  甲○○
右列被告因公共危險等案件，經檢察官提起公訴（九十年度偵字第七二九號）及函請
併辦（九十年度偵字第一四二一號），本院判決如左：
    主  文
甲○○被訴公共危險部分無罪。
甲○○被訴過失傷害部分公訴不受理。
    理  由
甲、無罪部分：
一、公訴意旨略以：被告甲○○於民國九十年一月十九日二十時許，在花蓮縣鳳林鎮
    行政院退除役官兵輔導委員會鳳林榮民醫院飲酒，已不能安全駕駛動力交通工具
    ，仍於同日二十時四十分許，駕駛車號Ｕ七－八三九九號自用小客車沿台九線花
    東公路由南往北行駛，嗣於同日二十二時十分許，行經花蓮縣吉安鄉，轉入慈惠
    一街由西往東繼續行駛至自強路口時，原應注意車輛行駛時，駕駛人應注意車前
    狀況，隨時採取必要之安全措施及車輛行駛至無號誌之交岔路口，支線道應暫停
    讓幹線道車先行，而依當時情形，又無不能注意之情事，竟因酒後疏未注意，於
    通過上開交岔路口時，加速行駛，撞擊由告訴人乙○○所騎乘，沿自強路由北往
    南行駛之ＵＵＣ－九五八號輕型機車，致乙○○人車倒地，因而受有肝臟破裂、
    右側腎臟破裂等傷害，經警到場處理，於同日二十二時四十四分許，測試其吐氣
    後酒精濃度含量為每公升０．四二毫克，因認被告涉有刑法第一百八十五條之三
    危險駕駛罪嫌云云。
二、按犯罪事實應依證據認定之，無證據不得推定其犯罪事實；又不能證明被告犯罪
    者，應諭知無罪之判決，刑事訴訟法第一百五十四條、第三百零一條第一項分別
    定有明文。公訴人認被告涉有上開罪嫌，無非係以被告酒後吐氣所含酒精成分已
    達每公升零點四二毫克，且車禍肇事為主要論據。
三、訊據被告甲○○雖坦承酒後駕車之事實，惟否認有危險駕駛之犯行，辯稱：其認
    為可以安全駕駛回家，車禍之發生係告訴人撞到其，其並無過失等語。經查被告
    車禍發生後經警測得其酒精濃度為每公升０˙四二毫克，有測試單一紙附卷可稽
    。且警察到現場處理時，並未發現被告有不能安全駕駛之跡象，故於刑法第一百
    八十五條之三案件測試觀察紀錄表上僅填寫酒後駕車，其他均未勾選等情，業據
    證人即現場處理警員劉聲旺證述綦詳，並有該測試觀察紀錄表一紙附卷可稽，是
    被告並未因飲酒而影響判斷力、反應力。故尚難以被告有喝酒，並發生車禍，遽
    認被告已不能安全駕駛，被告所辯，應堪採信。此外，復查無其他積極證據足認
    被告有公訴人所指訴之犯行，既不能證明其犯罪，依法應諭知無罪之判決。
乙、不受理部分：
一、公訴人另以被告右揭酒後駕車與告訴人乙○○發生車禍，導致告訴人受傷之事實
    ，因認被告亦涉有刑法第二百八十四條第一項過失傷害罪嫌云云。
二、按依刑法第二百八十七條前段之規定，刑法第二百八十四條第一項之罪，須告訴
    乃論，而告訴人乙○○已與被告達成調解，並當庭撤回告訴，業據告訴人陳述在
    卷，並有調解書一紙附卷可參，爰依法為不受理之判決。至併辦部分係同一事實
    ，本院自應併予審究。
據上論斷，應依刑事訴訟法第三百零一條第一項、第三百零三條第三款，判決如主文
。
本案經檢察官李子春到庭執行職務。
中      華      民      國    九十      年      六      月    二十九    日
                              臺灣花蓮地方法院刑事庭
                                  法  官  李世華
右正本證明與原本無異。
如對本判決不服，應於送達後十日內，向本院提出上訴狀。（應抄附繕本）告訴人或
被害人如對於本判決不服者，應具備理由請求檢察官上訴，其上訴期間之計算係以檢
察官收受判決正本之日期為準。
                                  法院書記官
中      華      民      國    九十      年      七      月       三     日


司法院資訊處製作；財團法人民間司法改革基金會備份。
